【裁判字號】    90,小上,38
【裁判日期】    900912
【裁判案由】    侵權行為損害賠償
【裁判全文】
臺灣臺南地方法院民事裁定    九十年度小上字三八號
    上  訴  人  乙○○
    被上訴人    甲○○
右當事人間請求侵權行為損害賠償事件，上訴人對於中華民國九十年七月三十一日本
院臺南簡易庭第一審判決（八十九年度南小字第九四三號）提起上訴，本院裁定如左
：
    主    文
上訴駁回。
第二審訴訟費用由上訴人負擔。
    理    由
一、按對於小額程序之第一審裁判之上訴，非以其違背法令為理由，不得為之。又上
    訴狀應記載上訴理由，並表明原判決所違背之法令及其具體內容，依訴訟資料可
    認原判決有違背法令之具體事實，民事訴訟法第四百三十六條之二十四第二項及
    第四百三十六條之二十五分別定有明文。且依同法第四百三十六條之三十二準用
    同法第四百六十八條之規定，判決不適用法規或適用不當者，為違背法令。而判
    決有同法第四百六十九條第一款至第五款情形之一者，為當然違背法令。是當事
    人對於小額程序之第一審判決提起上訴，如依民事訴訟法第四百六十八條規定，
    以第一審判決有不適用法規或適用法規不當為理由時，其上訴狀或理由書應有具
    體之指摘，並揭示該法規之條項或其內容。若係成文法以外之法則，應揭示該法
    則之旨趣。倘為司法院解釋、或最高法院之判例，則應揭示該判解之字號或其內
    容。如以民事訴訟法第四百六十九條第一款至第五款所列情形為理由時，其上訴
    狀或理由書，應揭示合於該條款之事實。上訴狀或理由書如未依此項方法表明，
    或其所表明者，顯與上開法條規定之情形不相合時，即難認為已對第一審判決之
    違背法令有具體之指摘，其上訴自難認為合法。
二、上訴意旨略以：（一）上訴人駕駛車牌ＵＧ─六０七五號自小客車沿台南市○○
    路○段快車道由南向北行駛，行至林森路及東寧路口，遭被上訴人騎乘車號ＮＨ
    Ｔ─五八二號重型機車闖紅燈沿東寧路由西向東行駛外快車道，又衝進東寧路反
    方向內側快車道行駛，致衝撞上訴人車輛左前側面致前保險桿遭撞斷裂，顯示本
    件車禍確為被上訴人闖紅燈所致，被上訴人撞及上訴人車輛後，被上訴人自知闖
    禍企圖騎乘機車要逃離現場，經上訴人阻止後報警處理在案。（二）被上訴人假
    造不實之事實誣告上訴人過失傷害，實係因被上訴人為推卸賠償車損之責任。
    （三）被上訴人主張上訴人車輛將被上訴人之車輛撞到快車道云云與事實不相符
    。本件車禍為不同方向有可能撞到被上訴人機車，為何上訴人車輛保險桿會斷裂
    ﹖此點可證實被上訴人闖紅燈致肇禍。被上訴人否認又誣指上訴人闖紅燈撞到被
    上訴人車輛云云，是否正確，台灣省台南區行車事故鑑定委員會九十年一月十九
    日南鑑字第九０００二三號函認定，案情不明確，未便鑑定，已分析意見在案。
    （四）上訴人車輛損害有汽車修理費之統一發票為依據，為何原審認定於法無據
    ，不應准許上訴人請求損害賠償﹖此確係上訴人為車輛修理費用支出，原審採信
    被上訴人不實陳述，致上訴人車輛損害賠償無獲得賠償，殊欠允洽，為此提起上
    訴，求為廢棄原判決，改判命被上訴人賠償上訴人車輛損害修理等費用新台幣（
    下同）一萬一千七百元及准上訴人供擔保為假執行之宣告之判決等語。
三、經查本件請求給付之訴訟標的金額為一萬一千七百元，在十萬元以下，為小額訴
    訟，自應適用民事訴訟法第四百三十六條之二十四及第四百三十六條之二十五之
    規定，非以其違背法令為理由不得上訴，且須記載上訴理由，並表明原判決所違
    背之法令及其具體內容，依訴訟資料可認原判決有違背法定之具體事實者，始合
    上訴程式。惟上訴人對第一審判決提起上訴，依其所提出之上訴理由狀，並未表
    明原判決所違背之法令及其具體內容，依訴訟資料可認原判決有違背法定之具體
    事實，與前揭上訴程式已有未合。又查上訴意旨僅陳述系爭車禍為被上訴人闖紅
    燈所致等語，經核均屬上訴人個人意見之陳述，亦非屬指摘原判決有不適用法規
    、適用法規不當、或民事訴訟法第四百六十九條第一款至第五款所列之情形等違
    背法令事由，是亦難認對該判決之如何違背法令已有具體之指摘。依首揭說明，
    應認其上訴為不合法，應予駁回。
四、結論：本件上訴為不合法，依民事訴訟法第四百三十六條之二十四第二項、第四
    百三十六條之三十二第二項、第四百四十四條第一項前段、第九十五條、第七十
    八條，裁定如主文。
中      華      民      國    九十    年      九      月     十二     日
                                臺灣臺南地方法院民事第三庭
~B審判長法官  吳森豐
~B      法官  蔡孟珊
~B      法官  翁金緞
右正本證明與原本無異。
本裁定不得抗告。
中      華      民      國    九十    年      九      月      十二    日
~B法院書記官  許悉愛


司法院資訊處製作；財團法人民間司法改革基金會備份。
